---
title: "Lista 06"
format: pdf
editor: visual
---

```{r}

library(DBI)
library(RSQLite)

# Conecta/Cria o arquivo
con <- dbConnect(RSQLite::SQLite(), "./me315.sqlite")
```

### 1. Para cada estado mencionado na tabela PRESERVE, exiba o valor de ACRES da menor área de preservação natural localizada nesse estado.

```{sql connection=con}
SELECT MIN(ACRES), STATE FROM PRESERVE
GROUP BY STATE

```

### 2. Não considere nenhuma área de preservação natural que tenha mais de 10.000 acres. Para cada estado mencionado na tabela PRESERVE, exiba o valor de ACRES da maior área de preservação natural localizada nesse estado.

```{sql connection=con}
SELECT MAX(ACRES), STATE FROM PRESERVE
WHERE ACRES<10000
GROUP BY STATE
```

### 3. Na Tabela resultante anterior, ordene os resultados pelos valores máximos, em ordem decrescente.

```{sql connection=con}
SELECT MAX(ACRES), STATE FROM PRESERVE
WHERE ACRES<10000
GROUP BY STATE
ORDER BY ACRES DESC
```

### 4. Exiba o tamanho, em acres, da maior área de preservação natural de cada estado, desde que esse valor seja inferior a 25.000 acres.

```{sql connection=con}
SELECT MAX(ACRES), STATE FROM PRESERVE
WHERE ACRES<25000
GROUP BY STATE
```

### 5. Para cada estado mencionado na tabela PRESERVE, exiba o número de acres da menor área de preservação do estado, desde que esse número seja inferior a 100 acres.

```{sql connection=con}
SELECT MIN(ACRES), STATE FROM PRESERVE
WHERE ACRES<100
GROUP BY STATE

```

### 6. Considere apenas as áreas de preservação natural com mais de 1.000 acres. Para cada estado, exiba o nome e o tamanho (em acres) da maior área de preservação natural desse estado, desde que esse valor seja inferior a 25.000 acres.

```{sql connection=con}
SELECT PNAME, MAX(ACRES), STATE FROM PRESERVE
WHERE ACRES<25000 AND ACRES>1000
GROUP BY STATE

```

### 7. Exiba o estado e o tamanho total, em acres, das áreas de preservação localizadas nesse estado, desde que o tamanho total seja maior ou igual a 10.000 acres e menor ou igual a 50.000 acres.

```{sql connection=con}
SELECT STATE, SUM(ACRES) FROM PRESERVE
GROUP BY STATE
HAVING SUM(ACRES) BETWEEN 10000 AND 50000
```

### 8. Determine a quantidade média de acres das áreas de preservação para cada estado e, em seguida, exiba a maior dessas médias.

```{sql connection=con}
SELECT AVG(ACRES), STATE FROM PRESERVE
GROUP BY STATE
ORDER BY ACRES DESC
```

Os seguintes exercícios utilizam a tabela EMPLOYEE

### 9. Para todos os valores de DNO dos departamentos encontrados na tabela EMPLOYEE, exiba o valor de DNO, seguido pelo salário médio daquele departamento.

```{sql connection=con}
SELECT DNO, AVG(SALARY) FROM EMPLOYEE
GROUP BY DNO

```

### 10. Para todos os valores de DNO dos departamentos encontrados na tabela EMPLOYEE, exiba o valor de DNO, seguido pela soma, pelo máximo e pelo mínimo dos salários daquele departamento.

```{sql connection=con}
SELECT DNO, SUM(SALARY), MAX(SALARY), MIN(SALARY) FROM EMPLOYEE
GROUP BY DNO 
```

### 11.Considere todos os departamentos, exceto o Departamento 40. Para esses departamentos, exiba o valor de DNO, seguido pelo número de funcionários que trabalham em cada departamento.

```{sql connection=con}
SELECT DNO, COUNT(ENO) FROM EMPLOYEE
WHERE DNO!=40
GROUP BY DNO
```

### 12. Para cada departamento, determine o número total de funcionários que trabalham naquele departamento. Suponha que a coluna SALARY contenha dados confidenciais e que alguém possa deduzir essas informações confidenciais examinando o total dos salários de cada departamento. Portanto, decida exibir apenas os departamentos nos quais o número de funcionários seja superior a dois.

```{sql connection=con}
SELECT DNO, COUNT(ENO), SUM(SALARY) FROM EMPLOYEE 
GROUP BY DNO
HAVING COUNT(ENO)>2
```

### 13. Escreva uma solução que possa ser utilizada para reproduzir a seguinte tabela.

```{sql connection=con}
SELECT STATE, SUM(ACRES) FROM PRESERVE
GROUP BY STATE
UNION ALL
SELECT 'TOTAL', SUM(ACRES) FROM PRESERVE
```

horario

```{r}
Sys.setenv(TZ = "America/Sao_Paulo")
Sys.time()
```
