---
title: "LISTA 05 Vitor Augusto Costa 267117"
format: pdf
editor: visual
---

```{r}
#| message: false
#| warning: false
library(DBI)
library(RSQLite)

# Conecta/Cria o arquivo
con <- dbConnect(RSQLite::SQLite(), "./me315.sqlite")
```

### 1. Qual seria a nova área (em acres) de cada reserva natural caso sua área atual fosse aumentada em 20%? Apresente o nome da reserva, a área atual e a nova área após o aumento.

```{sql connection=con}
SELECT PNAME, ACRES, ACRES+ACRES*0.2 as NOVA_AREA FROM PRESERVE
```

### 2. Qual seria a área de cada reserva natural se sua área atual fosse reduzida para um terço do tamanho atual? Apresente o nome da reserva, a área atual em acres e a área ajustada em acres.

```{sql connection=con}
SELECT PNAME, ACRES, ACRES/3.0 as NOVA_AREA FROM PRESERVE
```

### 3. Para todas as reservas naturais, apresente o nome da reserva e sua taxa de entrada atual. Apresente também uma taxa ajustada, calculada adicionando US\$ 50,00 à taxa atual e, em seguida, dividindo o resultado por 2.

```{sql connection=con}
SELECT PNAME, FEE, (FEE+50)/2.0 as NOVA_FEE FROM PRESERVE
```

### 4. Apresente os valores médio, máximo e mínimo de ACRES para todas as reservas naturais localizadas no Arizona.

```{sql connection=con}
SELECT MIN(ACRES), MAX(ACRES), AVG(ACRES), MEDIAN(ACRES) FROM PRESERVE
WHERE STATE='AZ'
```

### 5. Apresente o primeiro nome de reserva em ordem alfabética.

```{sql connection=con}
SELECT MIN(PNAME) FROM PRESERVE
```

### 6. Desconsidere as taxas de entrada iguais a zero. Quantas taxas de entrada distintas existem na tabela PRESERVE?

```{sql connection=con}
SELECT COUNT(DISTINCT FEE) FROM PRESERVE
WHERE FEE>0
```

### 7. Escreva uma instrução SELECT que demonstre que PNAME não contém atualmente valores duplicados.

```{sql connection=con}
SELECT COUNT(PNAME), COUNT(DISTINCT PNAME) FROM PRESERVE

-- os dois sao iguais entao nao tem valores duplicados
```

### 8. Suponha que você pretenda estabelecer uma nova política para o cálculo das taxas de entrada. Cada reserva natural cobrará uma taxa de US\$ 0,02 por acre. Qual será a taxa média de entrada das reservas naturais localizadas no Arizona?

```{sql connection=con}
SELECT AVG(ACRES*0.02) as NOVA_TAXA FROM PRESERVE
WHERE STATE='AZ'
```

### 9. Suponha que o salário de cada funcionário seja aumentado em 10%. Apresente o número do funcionário, seu nome, salário antigo e novo salário. A tabela resultante deve ter quatro colunas denominadas ENO, ENAME, OLDSALARY e NEWSALARY. Ordene o resultado pelo novo salário.

```{sql connection=con}
SELECT ENO, ENAME, SALARY AS OLDSALARY, SALARY+SALARY/10 AS NEWSALARY FROM EMPLOYEE
```

### 10. Modifique o exercício anterior. Apresente apenas os registros dos funcionários cujo novo salário seja superior a US\$ 2.000,00.

```{sql connection=con}
SELECT ENO, ENAME, SALARY AS OLDSALARY, SALARY+SALARY/10 AS NEWSALARY FROM EMPLOYEE
WHERE NEWSALARY>2000
```

### 11. Apresente a soma, a média, o valor máximo e o valor mínimo de todos os valores de SALARY.

```{sql connection=con}
SELECT SUM(SALARY), AVG(SALARY), MAX(SALARY), MIN(SALARY) FROM EMPLOYEE
```

### 12. Quantos funcionários trabalham no Departamento 20?

```{sql connection=con}
SELECT COUNT(DNO) FROM EMPLOYEE
WHERE DNO=20
```

### 13. Quantos departamentos possuem funcionários?

```{sql connection=con}
SELECT COUNT(DISTINCT DNO) FROM EMPLOYEE
```

horario

```{r}
Sys.setenv(TZ = "America/Sao_Paulo")
Sys.time()
```
