---
title: "Lista 07 Vitor Augusto Costa 267117"
format: pdf
editor: visual
---

```{r}

library(DBI)
library(RSQLite)
knitr::opts_chunk$set(max.print = Inf)
# Conecta/Cria o arquivo
con <- dbConnect(RSQLite::SQLite(), "purchase.sqlite")
```

### 1. Consulte a tabela PURCHASE. Para cada peça, exiba seu número da peça (PNO), seguido pelo custo total de todas as compras dessa peça.

```{sql connection=con}
SELECT PNO, SUM(COST) AS CUSTO_TOTAL FROM PURCHASE
GROUP BY PNO
```

### 2. Consulte a tabela PURCHASE. Para cada funcionário que comprou uma peça, exiba seu número de funcionário (ENO), seguido pelo custo total de todas as peças compradas pelo funcionário.

```{sql connection=con}
SELECT ENO, SUM(COST) AS CUSTO_TOTAL FROM PURCHASE
GROUP BY ENO
```

### 3. Consulte a tabela PURCHASE. Calcule o total de COST para cada combinação de valores de (PJNO, ENO). Exiba essas colunas, da esquerda para a direita, na sequência (PJNO, ENO), seguidas pelo custo total. Ordene o resultado em ordem crescente por (PJNO, ENO).

```{sql connection=con}
SELECT PJNO, ENO, SUM(COST) AS CUSTO_TOTAL FROM PURCHASE
GROUP BY PJNO, ENO
ORDER BY PJNO ASC, ENO ASC
```

### 4. Consulte a tabela PURCHASE. Calcule o total de COST para cada combinação de valores de (PNO, SNO). Exiba essas colunas, da esquerda para a direita, na sequência (PNO, SNO), seguidas pelo custo total. Ordene o resultado em ordem crescente por (PNO, SNO).

```{sql connection=con}
SELECT PNO, SNO, SUM(COST) AS CUSTO_TOTAL FROM PURCHASE
GROUP BY PNO, SNO
ORDER BY PNO ASC, SNO ASC
```

### 5. Consulte a tabela PURCHASE. Calcule o total de COST para cada combinação de valores de (PJNO, ENO, SNO). Exiba essas colunas, da esquerda para a direita, na sequência (PJNO, ENO, SNO), seguidas pelo custo total. Ordene o resultado em ordem crescente por (PJNO, ENO, SNO).

```{sql connection=con}
SELECT PJNO, ENO, SNO, SUM(COST) AS CUSTO_TOTAL FROM PURCHASE
GROUP BY PJNO, ENO, SNO
ORDER BY PJNO ASC, ENO ASC, SNO ASC
```

### 6. Consulte a tabela PURCHASE. Calcule o total de COST para cada combinação de valores de (PNO, SNO, ENO). Exiba essas colunas, da esquerda para a direita, na sequência (PNO, SNO, ENO), seguidas pelo custo total. Ordene o resultado em ordem crescente por (PNO, SNO, ENO).

```{sql connection=con}
SELECT PNO, SNO, ENO, SUM(COST) AS CUSTO_TOTAL FROM PURCHASE
GROUP BY PNO, SNO, ENO
ORDER BY PNO ASC, SNO ASC, ENO ASC
```

### 7. Consulte a tabela PURCHASE. Exclua da análise todas as linhas associadas ao projeto PJ2. Exiba o total de COST para cada combinação de valores (PJNO, ENO, SNO).

```{sql connection=con}
SELECT PJNO, ENO, SNO, SUM(COST) AS CUSTO_TOTAL FROM PURCHASE
WHERE PJNO != 'PJ2'
GROUP BY PJNO, ENO, SNO
```

### 8. Consulte a tabela PURCHASE. Exiba o COST total para cada combinação de valores (PNO, SNO, ENO) cujo total seja maior ou igual a 2000.

```{sql connection=con}
SELECT PNO, SNO, ENO, SUM(COST) AS CUSTO_TOTAL FROM PURCHASE
GROUP BY PNO, SNO, ENO
HAVING SUM(COST) >= 2000
```

horario

```{r}
Sys.setenv(TZ = "America/Sao_Paulo")
Sys.time()
```
